---
title: "ggplot_bar"
author: "MALANDA Juste Hadassa"
date: "2024-06-15"
output: html_document
---
# Recommandation
Je vous invite a suivre le cours sur ggplot_point avant de se lancer.

```{r setup, include=FALSE}
knitr::opts_chunk$set(echo = TRUE)
```

## gglot2 graphique en bar
Ce cours montre comment creer de graphiques en barres avec ggplot2.
Vous allez apprendre : 
  1. creer et interpreter des graphiques en barres
  2. utiliser des ajustements de position
  3. utiliser des facettes pour creer des sous-graphiques

#Installation de gglot2

```{r}
install.packages("ggplot2")
```

## Importation de la bibliotheque

```{r}
library(ggplot2)
```


## Base de donnees

Nous utiliserons la base de donnees diamonds disponible dans le pacquage {ggplot2}

```{r}
diamonds
```

#graphique en barre en utilisant la variable cut

```{r}
ggplot(data = diamonds)+
  aes(x= cut)+
  geom_bar()
```

Pour creer un graphique en barre on utilise geom_bar contrairement au graphique en point (nuage de point).
Vous avez remarque on ne renseigne pas de y car ggplot() se charge de compter.

## Manuel
### installation de {tydyr} 
```{r}
install.packages("dplyr")
```

### importation de la library
```{r}
library(dplyr)
```

### fonction count()
```{r}
diamonds |>
  count(cut)
```
Le code est un peu avance mais rien de bien complique, le graphique utilise la fonction count avant de tracer les bars. En effet, {ggplot2} va automatiquement compter combien de fois la valeur (x) se trouve dans le jeu de données, puis représenter ce nombre sur l’axe des (y)

## Utilisation de col
geom_col() : La frequence des barres seront associees a une variable y.

lorsqu'on utilise geom_col()  on specifie la variable y qui va representer la frequence des barres.

Pour cette exemple j'utilise la base de donnee pressure disponible dans ggplot

```{r}
ggplot(data = pressure)+
  aes(x= temperature, y = pressure)+
  geom_col()
```
avant d'utiliser col() il est important de se rassurer que les deux variables x et y ont une correlation.

## paramètres esthétiques de projection
Dans le cours precedent nous avons vu les parametres :
  .color 
  .alpha
  .size
  .shape
  
  cette fois nous allons ajouter le parametre fill
  
Voyons tout de suite l'utilisation et la difference

```{r}
par(1,2)
ggplot(data = diamonds)+
  aes(x= cut, fill = cut)+
  geom_bar()

ggplot(data = diamonds)+
  aes(x= cut, colour = cut)+
  geom_bar()
```

La difference est simple : 
  .color : donne un remplissage externe
  .fill : remplissage interne
  
## fill 

```{r}
ggplot(data = diamonds) +
  aes(x = cut, fill = clarity) +
  geom_bar()
```

En utilisant une autre variable, on obtient le graphique empile.

## parametre de la fonction geom_bar()

  .position dodge
  
Nous avons obtenu un graphique empile en combinant les variables cut et clarity
, mais grace au parametre position on peut modifier ce comportement : 

```{r}
ggplot(data = diamonds) +
  aes(x = cut, fill = clarity) +
  geom_bar(position = "dodge")
```
## position “stack”
Pour créer un diagramme à barres empilées
```{r}
ggplot(data = diamonds) +
  aes(x = cut, fill = clarity) +
  geom_bar(position = "stack")
```

## position “fill”
Pour que la barre prenne l’axe des y
entièrement, utilisez position = "fill". {ggplot2} va superposer les rectangles puis les mettre à l’échelle dans chacune des barres.

```{r}
ggplot(data = diamonds) +
  aes(x = cut, fill = clarity) +
  geom_bar(position = "stack")
```

## position "identity"

```{r}
ggplot(data = diamonds) +
  aes(x = cut, fill = clarity) +
  geom_bar(position = "identity")
```

## Facette
Terminons ce cours avec les facettes qui permette de diviser les graphes en une gride

Il en existe deux types :
  1. facet_wrap()
  2. facet_grid()
  
## facet_grid()

```{r}
ggplot(data = diamonds)+
  aes(x= color)+
  geom_bar()+
  facet_grid(rows = vars(clarity), cols = vars(cut))
```
  Comme vous venez de le voir facet_grid prend deux parametres
  
  .rows : pour la variable ligne
  .cols : la variable colonne
  
  et chaque variable se trouve dans vars().
  
  voici un autre exemple.
  
```{r}
ggplot(data = diamonds)+
  aes(x = color, fill= color)+
  geom_bar()+
  facet_grid(cols = vars(cut))
```

## facet_wrap()

C'est similaire a l'autre seulement on a pas de rows mais facets le reste ne change pas.

```{r}
ggplot(data = diamonds)+
  aes(x = color, fill= color)+
  geom_bar()+
  facet_wrap(facets = vars(cut))
```

Nous arrivons a la fin de ce cours rendez-vous dans le cours prochain. 
  
