---
title: "ggplot_part_1"
author: "MALANDA Juste Hadassa"
date: "2024-06-15"
output: html_document
editor_options: 
  markdown: 
    wrap: 72
---

```{r}
install.packages("ggplot2")

```

## Greer des graphiques avec ggplot2

Bienvenue Ce document donne une initiation a la creation de graphique en
R utilisant le pacquage ggplot2.

C'est un excellent moyen de commencer avec le langage R, il faut tout de
meme avoir les notions de base.

Nous allons apprendre : 1. comment creer des graphiques avec un modele
{ggplot2} 2. Ajouter des variables a un graphique avec aesthetics 3.
selectionner le 'type' de votre graphique avec geoms.

## Importation de la bibliotheque

pour cette premiere initiation nous allons utiliser la base de donnees
"mpg" disponible dans R et qui s'intalle en meme temps que {ggplote}.

```{r}
library(ggplot2)
```

## importation de la base de donnees

C'est un jeu de donnees qui contient les observations de 38 modeles de
voitures pour l'agence de protection environnementale des Etats-Unis.

```{r}
mpg
```

## Description de quelques-une de varibles de la base mpg

displ : taille du moteur (litre) hwy : rendement energetique sur
l'autoroute.

## Premier graphique

Pour ce premier graphe nous allons visualiser la relation entre la
taille du moteur (displ) et le rendement energetique sur l'autoroute
(hwy)

```{r}
ggplot(data = mpg)+
  aes(x= displ, y= hwy)+
  geom_point()
```

## Interpretation du graphique

Le graphique montre une relation negative entre la taille du moteur
(displ) et le rendement energetique (hwy).

Autrement dit lorsque la taille du moteur augmente le rendement
energetique dimunu.

## Explication du code

ggplot(data =mpg) : cree un graphique vide (systeme de coordonnees
auquel vous pouvez rajouter des couches).

aes(x= displ, y= hwy) : On definit les variables a representer sur les
differents axes du graphique.

Dans notre exemple l'axe x represente la variable displ et l'axe y la
variable hwy.

geom_point() : Permet d'ajouter une couche de point au graphique (on
obtient alors un nuage de points qui montre la relation entre deux
variables).

## Les etapes de la conception

On commence par : 1. ggplot() 2. selection des variables aes() 3. ajout
des elements au graphique avec la fonction geom\_

## graphique boxplot class de voiture par rendement energetique

```{r}
ggplot(data= mpg)+
  aes(x= class, y= hwy)+
  geom_boxplot()
```

# nuage de point cty vs hwy

```{r}
ggplot(data= mpg)+
  aes(x= cty, y= hwy)+
  geom_point()
```

# Autres parametres de aes()

Nous avons vu comment faire des graphiques particulierement le graphique
en point (nuage de point) et les etapes qu'il faut appliquer.

Now vous devez savoir qu'il existe des parametres applicables a la
fonction aes() :

1.  parametre color

```{r}
ggplot(data = mpg)+
  aes(x= displ, y= hwy, colour = class)+
  geom_point()
```

Ainsi on obtient un graphique qui permet de voir les moteurs associes a
chaque type de voiture il s'agit ici des class. A partir de se simple
graphique on peut deja avoir une idee sur le type de voiture que l'on
veut.

2.  parametre size

```{r}
ggplot(data = mpg)+
  aes(x= displ, y= hwy, size = class)+
  geom_point()
```

Size : permet de changer la taille des points dans le graphique

Size prend une valeur discrete, ici il est juste question de montrer le
fonctionnenent de parametres de aes()

3.  parametre alpha

```{r}
ggplot(data = mpg)+
  aes(x= displ, y= hwy, alpha = class)+
  geom_point()
```

Alpha : permet de modifier la transparence des points.

4.  parametre shape

```{r}
ggplot(data = mpg)+
  aes(x= displ, y= hwy, shape = class)+
  geom_point()
```

Shape : modifie la forme de points dans le graphique, adapter lorsqu'on
a 6 modalites dans la variable.

## graphique combine

Il est possible d'utiliser l'ensemble des parametres de la fonction
aes()

Mais toute fois utiliser les graphiques simple et qui peuvent etre
facilement interpretes.

```{r}
ggplot(data = mpg)+
  aes(x= displ, y= hwy, colour = class, size= class, shape= class)+
  geom_point()
```

## Couleur unique

Nous avons vu qu'il etait possible de modifier les points du graphe en
fonction d'une variable, grace au parametre color de la fonction aes().

Maintenant si nous voulons une couleur unique il faut :

```{r}
ggplot(data = mpg)+
  aes(x= displ, y= hwy)+
  geom_point(colour = 'blue')
```

Vous avez compris la fonction geom peut aussi prendre les memes
parametres que ceux de la fonction aes()

```{r}
ggplot(data = mpg)+
  aes(x= displ, y= hwy)+
  geom_point(colour = 'blue', shape= 3, alpha = 0.5)
```

Nous sommes arrives a la fin de ce cours, j'espere que cela vous servira
dans la suite.
